最高法院刑事判決　　　　　　　　　 110年度台上字第5583號
上　訴　人　陳國軒
 
 
上列上訴人因違反毒品危害防制條例等罪案件，不服臺灣高等法
院中華民國110 年5 月6 日第二審判決（110 年度上訴字第 137
號，起訴案號：臺灣桃園地方檢察署109 年度偵字第8788號），
提起上訴，本院判決如下：
    主  文
上訴駁回。
    理  由
一、按刑事訴訟法第377 條規定，上訴於第三審法院，非以判決
    違背法令為理由，不得為之。是提起第三審上訴，應以原判
    決違背法令為理由，係屬法定要件。如果上訴理由書狀並未
    依據卷內訴訟資料，具體指摘原判決不適用何種法則或如何
    適用不當，或所指摘原判決違法情事，顯與法律規定得為第
    三審上訴理由之違法情形，不相適合時，均應認其上訴為不
    合法律上之程式，予以駁回。本件原判決認定上訴人陳國軒
    有其犯罪事實欄所載之販賣第二級毒品甲基安非他命2 次犯
    行，因而維持第一審論上訴人犯行為時毒品危害防制條例第
    4 條第2 項之販賣第二級毒品2 罪，均累犯（並說明法定刑
    無期徒刑部分不得加重），各處有期徒刑7 年6 月，並均諭
    知相關沒收及定應執行有期徒刑8 年6 月之判決，駁回上訴
    人在第二審之上訴。已詳細敘述所憑之證據及取捨、認定之
    理由。並就上訴人否認有販賣毒品甲基安非他命犯行，辯稱
    係與張肇男合資購買等語，其辯詞不可採之理由，及證人張
    肇男於第一審時曾一度提起係與上訴人合買等字眼，實係出
    於誤會等情（見原判決理由貳、一、㈡），分別予以指駁及
    說明。所為論斷，俱有卷存證據資料可資覆按，從形式上觀
    察，並無採證認事違背經驗法則、論理法則，亦無量刑職權
    之行使有濫用，或其他違背法令之情形。
二、上訴意旨乃謂：其與證人張肇男係合資購買毒品甲基安非他
    命，原審未再傳喚證人張肇男到庭釐清此項事實，自有調查
    未盡之違法等語。
三、惟查：審判期日應調查之證據，係指與待證事實有重要關係
    ，在客觀上顯有調查必要性之證據而言，故其範圍並非漫無
    限制，必其證據與判斷待證事實之有無，具有關聯性，得據
    以推翻原判決所確認之事實，而為不同之認定，始足當之。
    若僅係枝節性問題，或所欲證明之事項已臻明瞭，而當事人
    聲請調查之證據，僅在延滯訴訟，或就同一證據再度聲請調
    查，甚或事實上根本無法調查，自均欠缺調查之必要性。經
    查，證人張肇男於偵查中及第一審時對於係向上訴人單獨購
    買毒品甲基安非他命，所接觸對象即上訴人獨自1 人，且非
    與上訴人合資購買等情，已證述甚詳。則原審法院斟酌其他
    相關事證，認此部分事證已臻明確，就此未再行無益之調查
    ，並詳予不贅再調查之理由（見原判決理由貳、三），即難
    謂有應於審判期日調查之證據而未予調查之違誤。至其餘上
    訴意旨仍指其係與張肇男合資購買毒品等，係就原判決已說
    明之事項及屬原審採證認事職權之適法行使，持憑己見，就
    相同證據資料而為不同之評價，且重為事實之爭執，與法律
    規定得為第三審上訴理由之違法情形，不相適合。其上訴均
    不合法律上之程式，應予駁回。
據上論結，應依刑事訴訟法第395 條前段，判決如主文。
中    華    民    國   110    年    10    月    14    日
                  刑事第四庭審判長法  官  林  立  華  
                                  法  官  林  瑞  斌  
                                  法  官  王  敏  慧  
                                  法  官  李  麗  珠  
                                  法  官  謝  靜  恒  
本件正本證明與原本無異
                                  書記官
中    華    民    國   110    年    10    月    18    日